臺灣高等法院臺南分院刑事裁定　　　　　100年度抗字第101號
抗　告　人
即受刑人　　翁淑珍
上列抗告人因聲請撤銷緩刑案件，不服臺灣嘉義地方法院中華民
國100年2月21日裁定（100年度撤緩字第20號），提起抗告，本
院裁定如下：
    主  文
抗告駁回。
    理  由
一、本件抗告意旨略以：抗告人即受刑人翁淑珍之先生自殺後，
    抗告人就對不好之事一再逃避，致結果慘痛。抗告人前為新
    光人壽保險股份有限公司之業務員，公司不管業務員用什麼
    辦法，只要有業績交出就好，抗告人因此代墊保費新台幣60
    餘萬元，至今仍未拿到分文，終因經濟困窘而做了錯事。抗
    告人先生逝世後，抗告人就獨自扶養一子，現仍就學中，抗
    告人於民國（下同）97年更經歷了不小的車禍，因無健保而
    延誤就醫，至今仍病痛不斷。抗告人收入雖不多，但仍是家
    中經濟支柱，請體諒抗告人家庭狀況，准予易科罰金，代替
    刑責。為此，提起本件抗告等語。
二、按緩刑宣告，得斟酌情形，命犯罪行為人為下列各款事項：
    三向被害人支付相當數額之財產或非財產上之損害賠償。又
    受緩刑之宣告而有下列情形之一，足認原宣告之緩刑難收其
    預期效果，而有執行刑罰之必要者，得撤銷其宣告：四違反
    第74條第2項第1款至第8款所定負擔情節重大者，刑法第74
    條第2項第3款、第75條之1第1項第4款分別定有明文。
三、經查：
  (一)本件抗告人前因業務侵占案件，經臺灣嘉義地方法院以96年
    度易字第660號判決判處應執行有期徒刑6月，如易科罰金，
    以銀元3百元折算1日，緩刑4年，並應於判決確定後之次月
    起，以每個月為1期，每期於每月5日清償新台幣1萬元之方
    式向被害人新光人壽保險股份有限公司（下稱新光公司）支
    付損害賠償，直至新台幣42萬3千元清償完畢止，如有1期未
    履行時，即視為全部到期，上開刑事判決並於96年11月29日
    確定等情，有上開刑事判決及臺灣高等法院被告前案紀錄表
    附卷可稽，堪以認定。
  (二)抗告人於上開刑事判決確定後，分別於96年12月16日、97年
    1月21日、97年4月28日、97年6月23日、97年11月6日、97年
    12月29日、98年3月25日、98年6月17日、98年11月17日、99
    年1月18日、99年6月18日、100年1月20日清償新光公司新台
    幣（下同）1萬元、5千元、3千元、2千元、1千2百元、1千7
    百元、1千5百元、1千2百元、1千元、1千元、1千元、1千元
    ，合計29,600元等情，亦有新光公司98年1月23日（98）新
    壽法務字第0053號函及新光公司關於抗告人還款明細傳真各
    1紙在卷足憑（見臺灣嘉義地方法院檢察署96年度執緩字第
    156號執行卷宗第20頁、原審卷第7頁）。則抗告人於上開刑
    事判決確定後，除96年12月依上開刑事判決所附加之緩刑負
    擔履行外，其餘各期均未按每期1萬元之金額履行，至為明
    確。
  (三)本件審酌上開確定判決之犯罪情節，係抗告人因業務之便，
    侵占新光公司之財產，屬於侵害新光公司財產法益之犯罪，
    而判處抗告人緩刑之主要原因係因原審考量抗告人坦承犯行
    ，且因喪夫，須獨自負擔家計扶養就學子女等家庭狀況，遂
    附加上開負擔給予抗告人自新之機會，並僅以每月1萬元之
    金額，分期長達43期，以填補新光公司所受之財產上損害，
    是依上開確定判決之犯罪情節、侵害法益等情以觀，上開緩
    刑所附加之負擔，可謂寬貸，而非嚴苛難以履行，抗告人竟
    仍不知珍惜，非但自第2期後即未按期清償，迄今長達3年之
    時間，亦僅清償共計2萬9千6百元，較全數42萬3千元相去甚
    遠，此項事實自屬違反上開確定判決所定負擔情節重大，足
    認原判決宣告之緩刑難收其預期效果，而有執行刑罰之必要
    。
  (四)原裁定以抗告人未於指定期間內將前開緩刑所附之負擔履行
    完畢，且違反情節重大，認為原宣告之緩刑難收其預期之效
    果，有執行刑罰之必要，裁定撤銷抗告人緩刑之宣告，經核
    並無不合。抗告人雖執前詞指摘原裁定不當，惟按刑法第41
    條易科罰金之換刑處分應否准許，依刑事訴訟法第457條之
    規定，係屬於檢察官之職權，應由檢察官指揮之，尚非法院
    於審究應否撤銷緩刑之宣告時所得審酌之事項，是以抗告人
    以前揭抗告意旨置辯，委非可採。從而，本件抗告人之抗告
    ，為無理由，應予駁回。
四、據上論結，應依刑事訴訟法第412條，裁定如主文。
中    華    民    國   100    年    3     月    28    日
                  刑事第三庭    審判長法  官  陳義仲
                                      法  官  楊清安
                                      法  官  張季芬
以上正本證明與原本無異。
不得再抗告。
                                      書記官  廖文靜
中    華    民    國   100    年    3     月    28    日